臺灣士林地方法院刑事判決
111年度交簡上字第18號
上  訴  人
即  被  告  連定紘



上列上訴人即被告因過失傷害案件，不服本院民國111年1月20日
所為之111年度審交簡字第11號第一審簡易判決（起訴案號：110
年度偵字第9455號），提起上訴，本院管轄之第二審合議庭判決
如下：
    主  文
上訴駁回。
    事實及理由
一、本案經本院合議庭審理結果，認第一審以上訴人即被告連定
    紘所為係犯刑法第284條前段之過失傷害罪，處有期徒刑2月
    ，如易科罰金，以新臺幣（下同）1,000元折算壹日，經核
    其認事用法及量刑均無違誤，應予維持，爰逕引用原判決及
    起訴書所記載之事實、證據及理由（如附件一、二）。
二、被告上訴意旨略以：我有憂鬱症，車禍後又有恐慌症，我承
    認犯罪，但我錯的地方警察已經開單處罰，我因為疫情關係
    手頭緊張，告訴人陳日中亦不願意接受減少分期付款的金額
    ，所以我才沒有履行和解條件，請斟酌上情從輕量刑，爰請
    求撤銷原判決等語。
三、按刑之量定，係實體法上賦予法院得為自由裁量之事項，倘
    其未有逾越法律所規定之範圍，或濫用其權限，即不得任意
    指摘為違法（最高法院75年台上字第7033號判例意旨參照）
    ；且在同一犯罪事實與情節，如別無其他加重或減輕之原因
    ，下級審量定之刑，亦無過重或失輕之不當情形，則上級審
    法院對下級審法院之職權行使，原則上應予尊重（最高法院
    85年度台上字第2446號判決意旨參照）。查：
　㈠原審認被告犯過失傷害罪，事證明確，並以行為人之責任為
    基礎，審酌被告之素行，有臺灣高等法院被告前案紀錄表附
    卷可按，其駕車行經劃有分向限制線路段貿然違規迴車，肇
    致本件事故，造成告訴人受有傷害，應予非難，兼衡被告犯
    後坦承犯行，非無悔意之態度，並與告訴人成立調解，然迄
    今仍未履行給付賠償，此有本院調解筆錄及公務電話記錄可
    佐，併考量告訴人受傷之程度、被告所駕車輛種類、行經之
    道路狀況，及被告自陳為高職畢業之智識程度、已婚，目前
    為計程車司機之家庭經濟與生活狀況等一切情狀，量處被告
    有期徒刑2月，並諭知易科罰金之折算標準為1,000元折算1
    日，經核原審已詳予斟酌刑法第57條各款所列情形，並具體
    說明量刑之理由，尚無逾越法定刑度，或濫用自由裁量權限
    之違法或不當之情事，依前揭說明，本院應予尊重。
  ㈡至被告上訴意旨雖執前詞，請求從輕量刑云云。然被告迄至
    本院言詞辯論終結前，仍未依約賠償告訴人所受損害，業據
    告訴人陳述在卷（見本院111年度交簡上字第18號卷第52頁
    ），且被告上訴意旨所稱各該情狀，業經原審於量刑階段時
    一併審酌。從而，被告上訴指摘原審量刑過重，尚無理由，
    應予駁回。
據上論斷，應依刑事訴訟法第455條之1第1項、第3項、第368條
，判決如主文。
本案經檢察官林彥均提起公訴，檢察官江玟萱到庭執行職務。
中　　華　　民　　國　　111 　年　　9 　　月　　14　　日
                  刑事第三庭審判長法  官  黃怡瑜
                                  法  官  黃瀞儀
                                  法  官  李郁屏
以上正本證明與原本無異。
本件不得上訴。
                                  書記官  李登寶
中　　華　　民　　國　　111 　年　　9 　　月　　14　　日